# 投资公司的融资成本可否计入长期股权投资成本？

提问人：fengyihui 时间：2019-02-17 10:12:40
陈版及各位同仁：
如题，案例如下：
某投资公司通过银行贷款取得资金，然后用该资金去进行投资，
请问，在核算长期股权投资成本时，是否可以将该部分贷款的利息计入长期股权投资的成本？
我查询准则及指南了，对这方面并没有文字上的说明，请指教！

回答人：chenyiwei
不可以。股权投资和债权投资都不是《企业会计准则第 17 号——借款费用》
规定的符合资本化条件的资产。所以贷款利息均应费用化处理。